# 请教陈版主：关于连续编制的问题

提问人：threespring 时间：2019-12-13 08:05:11
连续编制合并报表的时候，会将第一年的调整抵消分录中损益类的换成年初未分配利润；
但是未分配利润是税后的，第二年直接将上年的损益类科目换成年初未分配利润也会导致年初未分配利润对不上吧？
请教下具体应该怎么处理呢？

回答人：chenyiwei
你说的问题实际上不存在。如果抵销分录影响所得税费用（含当期、递延所得税费用），则也属于对当期损益的影响，并在下一年度一并转为对年初未分配利润的影响。